【裁判字號】    97,消債更,144
【裁判日期】    970815
【裁判案由】    聲請更生程序
【裁判全文】
臺灣高雄地方法院民事裁定           97年度消債更字第144號
聲  請  人  甲○○
上列當事人因消費者債務清理條例事件聲請更生，本院裁定如下
：
    主  文
債務人甲○○自中華民國九十七年八月十五日十七時起開始更生
程序。
命司法事務官進行本件更生程序。
    理  由
一、按法院開始更生程序之裁定，應載明其年、月、日、時，並
    即時發生效力。次按法院裁定開始更生或清算程序後，得命
    司法事務官進行更生或清算程序，必要時得選任律師、會計
    師或其他適當之自然人或法人一人為監督人或管理人。消費
    者債務清理條例第45條第1項、第16條第1項分別定有明文。
二、本件聲請意旨略以：聲請人有不能清償債務情事，曾依「中
    華民國銀行公會會員辦理消費金融案件無擔保債務協商機制
    」請求共同協商債務清償方案，並於民國95年7 月18日協商
    成立，約定每月應繳金額為新臺幣（下同）29,957元（計息
    利率為4%），惟協商成立後，聲請人之母親許金月於96年11
    月間在韓國突因末期腎病入院，旋因高血鉀症引發心臟衰竭
    、肺水腫而死亡，嗣聲請人之胞弟張國賢亦於97年1 月間因
    肝硬化併腹水併肝昏迷入院，旋因敗血症併休克及代謝性酸
    中毒於97年1 月30日死亡，聲請人接連遭逢親人病故，往來
    奔波籌措親人之醫療費用、喪葬費用，惟仍入不敷出，始無
    力繼續履行協商結果（見本院卷第21至22頁、第38至39頁、
    第73至75頁），此非債務人主觀上惡意不履行協商，實乃客
    觀上確有不可歸責於債務人之事由所致，又聲請人無擔保或
    無優先權之債務總額未逾1,200 萬元，復未經法院裁定開始
    清算程序或宣告破產，爰依法聲請更生等語。
三、經查，聲請人前開主張業據其提出協商成立協議書、債權人
    清冊、戶籍謄本、母親許金月在韓國住院之證明書暨醫療費
    用明細表、胞弟張國賢之診斷證明書、財團法人金融聯合徵
    信中心綜合信用報告、94、95年度綜合所得稅各類所得資料
    清單、財產歸屬資料清單、96年度綜合所得稅結算申報所得
    資料清單、存摺影本、房屋租約、清寒證明書各1 份在卷為
    憑（見本院卷第23頁、第67至68頁、第10頁、第52至57頁、
    第25頁、第40至44頁、第7 至9 頁、第49頁、第26至28頁、
    第45至48頁、第24頁），本件復查無債務人有消費者債務清
    理條例第6 條第3 項、第8條 或第46條各款所定駁回更生聲
    請之事由存在，則債務人聲請更生，應屬有據，並依上開規
    定命司法事務官進行本件更生程序，爰裁定如主文。
中    華    民    國    97    年    8     月    15    日
                  民事第一庭  法  官  賴文姍
上為正本係照原本作成
本件不得抗告
本裁定已於97年8月15日17時公告。
中    華    民    國    97    年    8     月    15    日
                              書記官  林秀珍


司法院資訊處製作；財團法人民間司法改革基金會備份。
